apertium-tha.tha.dix
<dictionary>
  <alphabet>&#x0E01;&#x0E02;&#x0E03;&#x0E04;&#x0E05;&#x0E06;&#x0E07;&#x0E08;&#x0E09;&#x0E0A;&#x0E0B;&#x0E0C;&#x0E0D;&#x0E0E;&#x0E0F;&#x0E10;&#x0E11;&#x0E12;&#x0E13;&#x0E14;&#x0E15;&#x0E16;&#x0E17;&#x0E18;&#x0E19;&#x0E1A;&#x0E1B;&#x0E1C;&#x0E1D;&#x0E1E;&#x0E1F;&#x0E20;&#x0E21;&#x0E22;&#x0E23;&#x0E24;&#x0E25;&#x0E26;&#x0E27;&#x0E28;&#x0E29;&#x0E2A;&#x0E2B;&#x0E2C;&#x0E2D;&#x0E2E;&#x0E2F;&#x0E30;&#x0E31;&#x0E32;&#x0E33;&#x0E34;&#x0E35;&#x0E36;&#x0E37;&#x0E38;&#x0E39;&#x0E3A;&#x0E3B;&#x0E3C;&#x0E3D;&#x0E3E;&#x0E3F;&#x0E40;&#x0E41;&#x0E42;&#x0E43;&#x0E44;&#x0E45;&#x0E46;&#x0E47;&#x0E48;&#x0E49;&#x0E4A;&#x0E4B;&#x0E4C;&#x0E4D;&#x0E4E;&#x0E4F;&#x0E50;&#x0E51;&#x0E52;&#x0E53;&#x0E54;&#x0E55;&#x0E56;&#x0E57;&#x0E58;&#x0E59;&#x0E5A;&#x0E5B;&#x0E5C;&#x0E5D;&#x0E5E;&#x0E5F;&#x0E60;&#x0E61;&#x0E62;&#x0E63;&#x0E64;&#x0E65;&#x0E66;&#x0E67;&#x0E68;&#x0E69;&#x0E6A;&#x0E6B;&#x0E6C;&#x0E6D;&#x0E6E;&#x0E6F;&#x0E70;&#x0E71;&#x0E72;&#x0E73;&#x0E74;&#x0E75;&#x0E76;&#x0E77;&#x0E78;&#x0E79;&#x0E7A;&#x0E7B;&#x0E7C;&#x0E7D;&#x0E7E;&#x0E7F;&#x0E80;&#x0E81;&#x0E82;&#x0E83;&#x0E84;&#x0E85;&#x0E86;&#x0E87;&#x0E88;&#x0E89;&#x0E8A;&#x0E8B;&#x0E8C;&#x0E8D;&#x0E8E;&#x0E8F;&#x0E90;&#x0E91;&#x0E92;&#x0E93;&#x0E94;&#x0E95;&#x0E96;&#x0E97;&#x0E98;&#x0E99;&#x0E9A;&#x0E9B;&#x0E9C;&#x0E9D;&#x0E9E;&#x0E9F;&#x0EA0;&#x0EA1;&#x0EA2;&#x0EA3;&#x0EA4;&#x0EA5;&#x0EA6;&#x0EA7;&#x0EA8;&#x0EA9;&#x0EAA;&#x0EAB;&#x0EAC;&#x0EAD;&#x0EAE;&#x0EAF;&#x0EB0;&#x0EB1;&#x0EB2;&#x0EB3;&#x0EB4;&#x0EB5;&#x0EB6;&#x0EB7;&#x0EB8;&#x0EB9;&#x0EBA;&#x0EBB;&#x0EBC;&#x0EBD;&#x0EBE;&#x0EBF;&#x0EC0;&#x0EC1;&#x0EC2;&#x0EC3;&#x0EC4;&#x0EC5;&#x0EC6;&#x0EC7;&#x0EC8;&#x0EC9;&#x0ECA;&#x0ECB;&#x0ECC;&#x0ECD;&#x0ECE;&#x0ECF;&#x0ED0;&#x0ED1;&#x0ED2;&#x0ED3;&#x0ED4;&#x0ED5;&#x0ED6;&#x0ED7;&#x0ED8;&#x0ED9;&#x0EDA;&#x0EDB;&#x0EDC;&#x0EDD;&#x0EDE;&#x0EDF;&#x0EE0;&#x0EE1;&#x0EE2;&#x0EE3;&#x0EE4;&#x0EE5;&#x0EE6;&#x0EE7;&#x0EE8;&#x0EE9;&#x0EEA;&#x0EEB;&#x0EEC;&#x0EED;&#x0EEE;&#x0EEF;&#x0EF0;&#x0EF1;&#x0EF2;&#x0EF3;&#x0EF4;&#x0EF5;&#x0EF6;&#x0EF7;&#x0EF8;&#x0EF9;&#x0EFA;&#x0EFB;&#x0EFC;&#x0EFD;&#x0EFE;&#x0EFF;</alphabet>
  <sdefs>
    <sdef n="n"     c="Noun"/>
    <sdef n="pr"    c="Noun"/>
    <sdef n="adv"   c="Noun"/>
    <sdef n="vblex" c="Noun"/>
    <sdef n="adj"   c="Noun"/>
    <sdef n="abbr"  c="Noun"/>
    <sdef n="cla"   c="Noun"/>
    <sdef n="np"    c="Noun"/>
    <sdef n="ij"    c="Noun"/>
    <sdef n="part"  c="Noun"/>
    <sdef n="prn"   c="Noun"/>
    <sdef n="num"   c="Noun"/>
    <sdef n="det"   c="Noun"/>
    <sdef n="conj"  c="Noun"/>

    <sdef n="ant"   c="Noun"/>
    <sdef n="m"     c="Noun"/>
    <sdef n="f"     c="Noun"/>


  </sdefs>
  <pardefs>
    <pardef n="ลง__vblex">
      <e><p><l/><r><s n="vblex"/></r></p></e>
    </pardef>
    <pardef n="ใน__pr">
      <e><p><l/><r><s n="pr"/></r></p></e>
    </pardef>
    <pardef n="นม__n">
      <e><p><l/><r><s n="n"/></r></p></e>
    </pardef>
    <pardef n="พอ__adv">
      <e><p><l/><r><s n="adv"/></r></p></e>
    </pardef>
    <pardef n="ใช่__ij">
      <e><p><l/><r><s n="ij"/></r></p></e>
    </pardef>
    <pardef n="รา__prn">
      <e><p><l/><r><s n="prn"/></r></p></e>
    </pardef>
    <pardef n="ฤๅ__part">
      <e><p><l/><r><s n="part"/></r></p></e>
    </pardef>
    <pardef n="จน__adj">
      <e><p><l/><r><s n="adj"/></r></p></e>
    </pardef>
    <pardef n="พร__np_ant_f">
      <e><p><l/><r><s n="np"/><s n="ant"/><s n="f"/></r></p></e>
    </pardef>
    <pardef n="ใบ__cla">
      <e><p><l/><r><s n="cla"/></r></p></e>
    </pardef>
    <pardef n="ใด__det">
      <e><p><l/><r><s n="det"/></r></p></e>
    </pardef>
    <pardef n="พล__np_ant_m">
      <e><p><l/><r><s n="np"/><s n="ant"/><s n="m"/></r></p></e>
    </pardef>
    <pardef n="จน__conj">
      <e><p><l/><r><s n="conj"/></r></p></e>
    </pardef>
    <pardef n="⠰⠇__abbr">
      <e><p><l/><r><s n="abbr"/></r></p></e>
    </pardef>
  </pardefs>

    <e lm="อัคนี"><i>อัคนี</i><par n="พล__np_ant_m"/></e>
    <e lm="ขอ"><i>ขอ</i><par n="ลง__vblex"/></e>
    <e lm="กระป๋อง"><i>กระป๋อง</i><par n="ใบ__cla"/></e>
    <e lm="วุ้น"><i>วุ้น</i><par n="นม__n"/></e>
    <e lm="รัสเซีย"><i>รัสเซีย</i><par n="จน__adj"/></e>
    <e lm="พอ"><i>พอ</i><par n="พอ__adv"/></e>
    <e lm="พร"><i>พร</i><par n="พร__np_ant_f"/></e>
    <e lm="พล"><i>พล</i><par n="พล__np_ant_m"/></e>
    <e lm="ว่ะ"><i>ว่ะ</i><par n="ฤๅ__part"/></e>
    <e lm="นิ้"><i>นิ้</i><par n="ใช่__ij"/></e>
    <e lm="ประสิทธิ์"><i>ประสิทธิ์</i><par n="พล__np_ant_m"/></e>
    <e lm="ฉี่"><i>ฉี่</i><par n="ใช่__ij"/></e>
    <e lm="เชือก"><i>เชือก</i><par n="ใบ__cla"/></e>
    <e lm="จึง"><i>จึง</i><par n="พอ__adv"/></e>
    <e lm="ขอรับ"><i>ขอรับ</i><par n="ฤๅ__part"/></e>
    <e lm="ทุกทุก"><i>ทุกทุก</i><par n="ใด__det"/></e>
    <e lm="หม่อมฉัน"><i>หม่อมฉัน</i><par n="รา__prn"/></e>
    <e lm="ศึกษา"><i>ศึกษา</i><par n="ลง__vblex"/></e>
    <e lm="ถ้า"><i>ถ้า</i><par n="จน__conj"/></e>
    <e lm="⠰⠇"><i>⠰⠇</i><par n="⠰⠇__abbr"/></e>
    <e lm="บุษบา"><i>บุษบา</i><par n="พร__np_ant_f"/></e>
    <e lm="ร้อน"><i>ร้อน</i><par n="จน__adj"/></e>
    <e lm="กระดาน"><i>กระดาน</i><par n="ใบ__cla"/></e>
    <e lm="แผ่นดินไหว"><i>แผ่นดินไหว</i><par n="นม__n"/></e>
    <e lm="ศักดิ์"><i>ศักดิ์</i><par n="พล__np_ant_m"/></e>
    <e lm="นี้"><i>นี้</i><par n="ใด__det"/></e>
    <e lm="จินตนา"><i>จินตนา</i><par n="พร__np_ant_f"/></e>
    <e lm="เพื่อ"><i>เพื่อ</i><par n="ใน__pr"/></e>
    <e lm="ใคร"><i>ใคร</i><par n="รา__prn"/></e>
    <e lm="สูบ"><i>สูบ</i><par n="ลง__vblex"/></e>
    <e lm="แหะ"><i>แหะ</i><par n="ใช่__ij"/></e>
    <e lm="บน"><i>บน</i><par n="ใน__pr"/></e>
    <e lm="เบา"><i>เบา</i><par n="พอ__adv"/></e>
    <e lm="แก้ว"><i>แก้ว</i><par n="ใบ__cla"/></e>
    <e lm="ล่อนจ้อน"><i>ล่อนจ้อน</i><par n="จน__adj"/></e>
    <e lm="กระดอ"><i>กระดอ</i><par n="นม__n"/></e>
    <e lm="เพื่อว่า"><i>เพื่อว่า</i><par n="จน__conj"/></e>
    <e lm="สิงห์"><i>สิงห์</i><par n="พล__np_ant_m"/></e>
    <e lm="เผ็ด"><i>เผ็ด</i><par n="ลง__vblex"/></e>
    <e lm="ป่อง"><i>ป่อง</i><par n="พอ__adv"/></e>
    <e lm="ฟาง"><i>ฟาง</i><par n="จน__adj"/></e>
    <e lm="ค่ะ"><i>ค่ะ</i><par n="ฤๅ__part"/></e>
    <e lm="ไม่เป็นไร"><i>ไม่เป็นไร</i><par n="ใช่__ij"/></e>
    <e lm="ก้อน"><i>ก้อน</i><par n="ใบ__cla"/></e>
    <e lm="ไหม"><i>ไหม</i><par n="ฤๅ__part"/></e>
    <e lm="หรือ"><i>หรือ</i><par n="จน__conj"/></e>
    <e lm="หรือ"><i>หรือ</i><par n="ฤๅ__part"/></e>
    <e lm="ต้อง"><i>ต้อง</i><par n="พอ__adv"/></e>
    <e lm="ไหน"><i>ไหน</i><par n="ใด__det"/></e>
    <e lm="สวย"><i>สวย</i><par n="จน__adj"/></e>
    <e lm="ธ"><i>ธ</i><par n="รา__prn"/></e>
    <e lm="และ"><i>และ</i><par n="จน__conj"/></e>
    <e lm="พรุ่งนี้"><i>พรุ่งนี้</i><par n="พอ__adv"/></e>
    <e lm="กระสวย"><i>กระสวย</i><par n="นม__n"/></e>
    <e lm="สุ่ม"><i>สุ่ม</i><par n="ลง__vblex"/></e>
    <e lm="ทุกๆ"><i>ทุกๆ</i><par n="ใด__det"/></e>
    <e lm="สวัสดีค่ะ"><i>สวัสดีค่ะ</i><par n="ใช่__ij"/></e>
    <e lm="เมื่อวานนี้"><i>เมื่อวานนี้</i><par n="พอ__adv"/></e>
    <e lm="เจ้าข้า"><i>เจ้าข้า</i><par n="ฤๅ__part"/></e>
    <e lm="หล่อน"><i>หล่อน</i><par n="รา__prn"/></e>
    <e lm="วันอาทิตย์"><i>วันอาทิตย์</i><par n="นม__n"/></e>
    <e lm="เมื่อ"><i>เมื่อ</i><par n="จน__conj"/></e>
    <e lm="สวัสดีครับ"><i>สวัสดีครับ</i><par n="ใช่__ij"/></e>
    <e lm="ข้า"><i>ข้า</i><par n="ฤๅ__part"/></e>
    <e lm="ข้า"><i>ข้า</i><par n="รา__prn"/></e>
    <e lm="ขยาย"><i>ขยาย</i><par n="ลง__vblex"/></e>
    <e lm="กงสุล"><i>กงสุล</i><par n="จน__adj"/></e>
    <e lm="ขี้"><i>ขี้</i><par n="ฤๅ__part"/></e>
    <e lm="ฟัก"><i>ฟัก</i><par n="พล__np_ant_m"/></e>
    <e lm="แต่"><i>แต่</i><par n="จน__conj"/></e>
    <e lm="โจ๊ก"><i>โจ๊ก</i><par n="พอ__adv"/></e>
    <e lm="โต้คลื่น"><i>โต้คลื่น</i><par n="ลง__vblex"/></e>
    <e lm="จาน"><i>จาน</i><par n="ใบ__cla"/></e>
    <e lm="คน"><i>คน</i><par n="นม__n"/></e>
    <e lm="ฉัน"><i>ฉัน</i><par n="รา__prn"/></e>
    <e lm="คม"><i>คม</i><par n="จน__adj"/></e>
    <e lm="แล"><i>แล</i><par n="จน__conj"/></e>
    <e lm="มณี"><i>มณี</i><par n="พร__np_ant_f"/></e>
    <e lm="ตอน"><i>ตอน</i><par n="ใน__pr"/></e>
    <e lm="บางที"><i>บางที</i><par n="พอ__adv"/></e>
    <e lm="ที่"><i>ที่</i><par n="ใน__pr"/></e>
    <e lm="ที่"><i>ที่</i><par n="ใบ__cla"/></e>
    <e lm="ที่"><i>ที่</i><par n="จน__conj"/></e>
    <e lm="จุมพิต"><i>จุมพิต</i><par n="ลง__vblex"/></e>
    <e lm="เอ็ง"><i>เอ็ง</i><par n="รา__prn"/></e>
    <e lm="อรุณสวัสดิ์"><i>อรุณสวัสดิ์</i><par n="ใช่__ij"/></e>
    <e lm="สูง"><i>สูง</i><par n="จน__adj"/></e>
    <e lm="สุขสันต์วันคริสต์มาส"><i>สุขสันต์วันคริสต์มาส</i><par n="ใช่__ij"/></e>
    <e lm="๕๕๕"><i>๕๕๕</i><par n="ใช่__ij"/></e>
    <e lm="สุจิตรา"><i>สุจิตรา</i><par n="พร__np_ant_f"/></e>
    <e lm="สวัสดี"><i>สวัสดี</i><par n="ใช่__ij"/></e>
    <e lm="ลูกกรุง"><i>ลูกกรุง</i><par n="นม__n"/></e>
    <e lm="ณ"><i>ณ</i><par n="ใน__pr"/></e>
    <e lm="เหนือ"><i>เหนือ</i><par n="ใน__pr"/></e>
    <e lm="ดู"><i>ดู</i><par n="ลง__vblex"/></e>
    <e lm="สุมิตรา"><i>สุมิตรา</i><par n="พร__np_ant_f"/></e>
    <e lm="ดี"><i>ดี</i><par n="จน__adj"/></e>
    <e lm="กัน"><i>กัน</i><par n="พอ__adv"/></e>
    <e lm="กับ"><i>กับ</i><par n="ใน__pr"/></e>
    <e lm="กับ"><i>กับ</i><par n="จน__conj"/></e>
    <e lm="ชิ้น"><i>ชิ้น</i><par n="ใบ__cla"/></e>
    <e lm="มัน"><i>มัน</i><par n="รา__prn"/></e>
    <e lm="หฤทัย"><i>หฤทัย</i><par n="พร__np_ant_f"/></e>
    <e lm="ส้ม"><i>ส้ม</i><par n="จน__adj"/></e>
    <e lm="แพะ"><i>แพะ</i><par n="นม__n"/></e>
    <e lm="นะ"><i>นะ</i><par n="ฤๅ__part"/></e>
    <e lm="พิมพ์"><i>พิมพ์</i><par n="ลง__vblex"/></e>
    <e lm="เจ้า"><i>เจ้า</i><par n="รา__prn"/></e>
    <e lm="ปัทมา"><i>ปัทมา</i><par n="พร__np_ant_f"/></e>
    <e lm="ฮัลโหล"><i>ฮัลโหล</i><par n="ใช่__ij"/></e>
    <e lm="หลัง"><i>หลัง</i><par n="ใบ__cla"/></e>
    <e lm="บ่อย"><i>บ่อย</i><par n="พอ__adv"/></e>
    <e lm="ภูมิ"><i>ภูมิ</i><par n="พล__np_ant_m"/></e>
    <e lm="เพราะว่า"><i>เพราะว่า</i><par n="จน__conj"/></e>
    <e lm="ตัว"><i>ตัว</i><par n="ใบ__cla"/></e>
    <e lm="จ้ะ"><i>จ้ะ</i><par n="ฤๅ__part"/></e>
    <e lm="ฤๅ"><i>ฤๅ</i><par n="จน__conj"/></e>
    <e lm="ฤๅ"><i>ฤๅ</i><par n="รา__prn"/></e>
    <e lm="กะปิ"><i>กะปิ</i><par n="นม__n"/></e>
    <e lm="ชา"><i>ชา</i><par n="จน__adj"/></e>
    <e lm="ไร้"><i>ไร้</i><par n="ใน__pr"/></e>
    <e lm="เจ้าค่ะ"><i>เจ้าค่ะ</i><par n="ฤๅ__part"/></e>
    <e lm="วลี"><i>วลี</i><par n="พร__np_ant_f"/></e>
    <e lm="ใต้"><i>ใต้</i><par n="ใน__pr"/></e>
    <e lm="ใน"><i>ใน</i><par n="ใน__pr"/></e>
    <e lm="ใด"><i>ใด</i><par n="ใด__det"/></e>
    <e lm="เข้า"><i>เข้า</i><par n="ลง__vblex"/></e>
    <e lm="กัลยาณี"><i>กัลยาณี</i><par n="พร__np_ant_f"/></e>
    <e lm="ชัย"><i>ชัย</i><par n="พล__np_ant_m"/></e>
    <e lm="โป๊ยกั้ก"><i>โป๊ยกั้ก</i><par n="นม__n"/></e>
    <e lm="จาก"><i>จาก</i><par n="ใน__pr"/></e>
    <e lm="สังคม"><i>สังคม</i><par n="จน__adj"/></e>
    <e lm="เม็ด"><i>เม็ด</i><par n="ใบ__cla"/></e>
    <e lm="อัมพร"><i>อัมพร</i><par n="พร__np_ant_f"/></e>
    <e lm="ไม่"><i>ไม่</i><par n="ใช่__ij"/></e>
    <e lm="คะ"><i>คะ</i><par n="ฤๅ__part"/></e>
    <e lm="ฝน"><i>ฝน</i><par n="นม__n"/></e>
    <e lm="ข้าพระพุทธเจ้า"><i>ข้าพระพุทธเจ้า</i><par n="รา__prn"/></e>
    <e lm="ฯลฯ"><i>ฯลฯ</i><par n="⠰⠇__abbr"/></e>
    <e lm="เชื่อ"><i>เชื่อ</i><par n="ลง__vblex"/></e>
    <e lm="หงส์"><i>หงส์</i><par n="พร__np_ant_f"/></e>
    <e lm="กอง"><i>กอง</i><par n="ใบ__cla"/></e>
    <e lm="สมเด็จบรมบพิตรพระราชสมภารเจ้า"><i>สมเด็จบรมบพิตรพระราชสมภารเจ้า</i><par n="รา__prn"/></e>
    <e lm="วิกิพีเดีย"><i>วิกิพีเดีย</i><par n="นม__n"/></e>
    <e lm="ก็"><i>ก็</i><par n="จน__conj"/></e>
    <e lm="ของ"><i>ของ</i><par n="ใน__pr"/></e>
    <e lm="เลย"><i>เลย</i><par n="พอ__adv"/></e>
    <e lm="อุทัย"><i>อุทัย</i><par n="พล__np_ant_m"/></e>
    <e lm="อรุณ"><i>อรุณ</i><par n="พล__np_ant_m"/></e>
    <e lm="ไร"><i>ไร</i><par n="ใด__det"/></e>
